【裁判字號】    98,交聲,2310
【裁判日期】    980731
【裁判案由】    違反道路交通管理處罰條例聲明異議
【裁判全文】
臺灣臺北地方法院交通事件裁定
原處分機關  臺北市交通事件裁決所
受處分人    甲○○
上列異議人即受處分人因違反道路交通管理處罰條例案件，對於
臺北市交通事件裁決所於民國98年6月10日所為之處分（原處分
案號：北市裁申字第裁22-1AB443412號），聲明異議，本院裁定
如下：
    主  文
異議駁回。
    理  由
一、按汽車（含機器腳踏車）駕駛人，在設有禁止停車標誌、標
    線處所停車者，處新臺幣（下同）600元以上1,200元以下罰
    鍰，道路交通管理處罰條例第56條第1項第4款定有明文；次
    按逕行舉發者，應按已查明之資料於舉發違反道路交通管理
    事件通知單上填註車牌號碼、車輛種類、車主姓名及地址，
    並於通知單上方空白處加註逕行舉發之文字後，由舉發機關
    送達被通知人，受處罰人接獲違反道路交通管理事件通知單
    後，於15日內得不經裁決，逕依道路交通管理處罰條例第92
    條第3項之罰鍰基準規定，向指定之處所繳納結案，不服舉
    發事實者，應於15日內，向處罰機關陳述意見；又機器腳踏
    車駕駛人違反道路交通管理處罰條例第56條第1項第4款規定
    ，且逾應到案期限60日以上繳納罰鍰或逕行裁決，應裁處罰
    鍰1200元，若係於期限內繳納或到案聽候裁決，則應裁處罰
    鍰600元，道路交通管理處罰條例第9條第1項，違反道路交
    通管理事件統一裁罰基準及處理細則第11條第1項第4款、違
    反道路交通管理事件統一裁罰基準表分別定有明文。
二、原處分意旨略以：異議人即受處分人甲○○所有之車牌號碼
    VB7-989號輕型機車，於民國96年1月10日10時21分，經臺北
    市停車管理工程處舉發在臺北市○○路○段25號週邊有「在
    設有禁止停車標誌之處所停車」之違規行為，並予以製單舉
    發。經臺北市停車管理工程處將上開違規案件之北市交停字
    第1AB443412號舉發違反道路交通管理事件通知單（下稱舉
    發通知單）寄送至異議人當時於臺北市○○區○○路2段144
    號之住所，因無人領取，而於96年2月15日為寄存送達，經
    異議人向原處分機關臺北市交通事件裁決所提出申訴，原處
    分機關仍認異議人有上開違規行為，而於98年6月10日依法
    開立裁決書（原處分案號：北市裁申字第裁22-1AB443412號
    ），認定異議人違反道路交通管理處罰條例第56條第1項第4
    款規定，各裁處新臺幣（以下同）1,200元之罰鍰。
三、聲明異議意旨略以：異議人自96年2月間即因案收押於臺灣
    臺北看守所，該段期間內VB7-989號機車之實際使用人為其
    女友黃雅萍，異議人於上述違規期間內均不曾使用該車，故
    該等交通違規責任自應歸屬於實際使用人黃雅萍等語。
四、查，異議人所有之車牌號碼VB7-989號輕型機車，在上開時
    地有在設有禁止停車標誌之處所停車之違規行為乙情，為異
    議人所不爭執，並有上開舉發通知單、舉發違規照片2紙、
    違反道路交通管理事件裁決書、送達證書等件在卷可佐，堪
    可認定。而異議人固以前開情詞置辯，惟按，違反道路交通
    管理事件統一裁罰基準及處理細則第36條規定：「本條例之
    處罰，受舉發違反道路交通管理事件之被通知人，認為受舉
    發之違規行為應歸責他人者，應於通知單記載之應到案日期
    前，檢附相關證據及足資辨識、通知應歸責人之證明文件，
    向處罰機關告知應歸責人，處罰機關應即另行通知應歸責人
    到案依法處理。逾期未依規定辦理者，仍依本條例各該違反
    條款規定處罰」。故於逕行舉發違反道路交通管理事件之情
    形，處罰機關得以汽（機）車所有人為處罰對象者，當限於
    舉發通知單已合法送達汽（機）車所有人，而汽（機）車所
    有人未於應到案日期前到案告知違規駕駛人身分資料之情形
    為限。經查，異議人於96年2月26日即遭羈押於臺灣臺北看
    守所，隨後於96年4月13日送監執行，迄今仍在臺灣嘉義監
    獄執行中等情，有臺灣高等法院在監在押全國紀錄表1份在
    卷可稽，而上開舉發通知單係於係於96年2月15日，對異議
    人之戶籍址即臺北市○○區○○路2段144號為寄存送達，是
    被告當時並非在監所之人，故上開舉發通知單，業已合法送
    達，合先敘明。是揆諸前開規定，異議人未依規定檢附相關
    證據及足資辨識、通知應歸責人之證明文件，向處罰機關告
    知應歸責人，已與法有違，況查，本件異議人之違規日期為
    96年1月10日10時21分，核諸異議人係於96年2月26日始遭羈
    押於臺灣臺北看守所，嗣於96年4月13日送監執行乙情，是
    異議人據此辯稱：該段期間內VB7-989號機車之實際使用人
    為其女友黃雅萍云云，礙難採信。受處分人所有車牌號碼
    VB7-989號輕型機車確有於上開時地在設有禁止停車標誌處
    所停車之違規行為，洵堪認定。
五、綜上所述，受處分人所有車牌號碼VB7-989號輕型機車確有
    於上開時地在設有禁止停車標誌處所停車之違規行為，從而
    原處分機關乃依道路交通管理處罰條例第56條第1項第4款、
    違反道路交通管理事件統一裁罰基準表及處理細則第43條、
    第44條、第67條規定，裁處受處分人罰鍰1,200元，核無不
    當，本件聲明異議為無理由，應予駁回。
六、據上論斷，應依道路交通案件處理辦法第19條，裁定如主文
    。
中    華    民    國    98    年    7     月    31    日
                        交通法庭  法  官  鄭昱仁
上正本證明與原本無異。
如不服本裁定，應於裁定送達後5日內向本院提出抗告狀。
                                  書記官  宋德華
中    華    民    國    98    年    7    月    31    日


司法院資訊處製作；財團法人民間司法改革基金會備份。
